【裁判字號】    99,消債更,62
【裁判日期】    991026
【裁判案由】    更生程序
【裁判全文】
臺灣嘉義地方法院民事裁定            99年度消債更字第62號
聲  請  人
即 債務 人  甲○○
代  理  人  羅振宏律師
上列當事人聲請消費者債務清理更生事件，本院裁定如下：
    主  文
聲請人應於本裁定送達後十日內，補提附表所示事項到院。
    理  由
一、按聲請更生或清算不合程式或不備其他要件者，法院應以裁
    定駁回之，但其情形可以補正者，法院應定期間先命補正，
    消費者債務清理條例第8條定有明文。又按聲請更生或清算
    ，徵收聲請費新臺幣（下同）一千元，郵務送達費及法院人
    員之差旅費不另徵收。但所需費用超過應徵收之聲請費者，
    其超過部分，依實支數計算徵收之。前項所需費用及進行更
    生或清算程序之必要費用，法院得酌定相當金額，定期命聲
    請人預納之，逾期未預納者，除別有規定外，法院得駁回更
    生或清算之聲請，同條例第6條亦定有明文。
二、查本件聲請人具狀聲請消費者債務清理更生，漏未提出如附
    表所示資料到院，爰定期命補正，如逾期未補正，則駁回其
    聲請。
三、依首揭規定裁定如主文。
中    華    民    國    99    年    10    月    26    日
                  民事第三庭  法  官  陳端宜
以上為正本係照原本作成。
本件不得抗告。
中    華    民    國    99    年    10    月    26    日
                              書記官  馬嘉蓮
附表：
一、預納郵務送達費360元（按債權人及債務人總人數，以每人
    10份，每份34元計算，並扣除已繳納之聲請費1千元。計算
    式：4人10份34元－1,000元＝360）。又本件郵務送達
    費係預繳，如有不足，另依實支數計算徵收；尚有剩餘，則
    退還予聲請人，併此敘明。
二、聲請人依消費者債務清理條例第151條向萬泰商業銀行申請
    協商債務清償方案不成立，請釋明當時協商還款方案之內容
    為何？無法接受銀行提供還款方案之原因為何？又依聲請狀
    所示，協商不成立係因聲請人失業無收入無法負擔，故請一
    併釋明有固定收入足供履行更生方案及提出更生計劃。
三、提出聲請人最近五年之勞、健保投保資料。
四、提出兩年內有無投保商業保險契約、有無股票、存款或其他
    投資之相關資料。如有投保商業保險契約（含以本人、父母
    、子女為要保人或受益人之人壽保單及儲蓄性、投資性保單
    等），請敘明各保險契約有效期限及每期保費金額、繳費時
    間並提出保險契約影本。
五、提出聲請人五年內於各金融機構之全部存摺及證券存摺（集
    保存摺）完整影本（除聲請狀已附之渣打銀行存摺明細外）
    。又依聲請人所得資料中有台新國際商業銀行股份有限公司
    嘉義分公司之款項1,097元，如有相關存摺明細及存款總額
    證明，請一併提出。
六、聲請人主張配偶林芳玉有家庭理髮營業所得，請提出其5年
    內營業活動、營業額相關資料，並請佐以計算式及證明資料
    ，說明營業額及營業必要成本各為何，如無證明文件，仍應
    計算說明之。又依聲請人提供林芳玉所得資料有芳玉髮型設
    計室之所得45,360元，該筆金額來源亦請一併說明之。
七、陳報債權人清冊所列各筆債權之借款日期、債權種類 (如信
    用卡消費、信用借貸等）、發生原因（如刷卡消費內容明細
    、借款使用原因）及資金流向，並提出相關之證明文件。又
    依聲請狀所示欠債原因，係因聲請人本身及家人健康問題導
    致龐大費用支出乙節，亦請檢附相關證明資料說明之。
八、聲請人陳報每月房租支出9,000元，與所提出之房屋租賃契
    約公證書記載每月租金5,000元金額不符，請提出繳租證明
    。又該承租之一樓房屋，僅供住家使用亦或包含自營家庭理
    髮，請一併說明之。

司法院資訊處製作；財團法人民間司法改革基金會備份。
